【裁判字號】    99,審易,439
【裁判日期】    990630
【裁判案由】    違反毒品危害防制條例
【裁判全文】
臺灣新竹地方法院刑事判決             99年度審易字第439號
公  訴  人  臺灣新竹地方法院檢察署檢察官
被      告  甲○○
上列被告因違反毒品危害防制條例案件，經檢察官提起公訴（99
年度毒偵字第858號、第880號）後，經被告於本院準備程序中，
就被訴事實為有罪之陳述，經告知被告簡式審判程序之旨，並聽
取檢察官、被告之意見後，經本院進行簡式審判程序，本院判決
如下：
    主  文
甲○○施用第二級毒品，累犯，處有期徒刑陸月；如易科罰金，
以新臺幣壹仟元折算壹日。又施用第二級毒品，累犯，處有期徒
刑陸月；如易科罰金，以新臺幣壹仟元折算壹日。應執行有期徒
刑拾月；如易科罰金，以新臺幣壹仟元折算壹日。
    犯罪事實
一、甲○○前於民國94年間，因施用第二級毒品案件，經本院於
    94年1 月17日以94年度毒聲字第12號裁定送觀察、勒戒後，
    認無繼續施用毒品之傾向，於94年6 月21日執行完畢釋放出
    所，經臺灣新竹地方法院檢察署檢察官於94年7月1日以94年
    度毒偵字第1001號、第1207號、毒偵緝字第42號為不起訴處
    分確定。復於93年間，因竊盜案件，經本院於95年6 月19日
    以94年度訴字第170 號判決判處有期徒刑11月(1)確定；又於
    94年間，因偽造文書、贓物等案件，經本院於95年1 月26日
    以95年度訴字第12號判決分別判處有期徒刑6 月(2)、4 月(3)
    確定；又於95年間，因施用第二級毒品案件，經本院於95年
    4 月19日以95年度竹簡字第247 號判決判處有期徒刑3 月(4)
    確定；又於95年間，因竊盜案件，經本院於95年5 月30日以
    95年度竹簡字第577 號判決判處有期徒刑4 月(5)，再經本院
    於95年9 月29日以95年度簡上字第135 號判決判處上訴駁回
    而確定；又於95年間，因施用第二級毒品案件，經本院於95
    年8 月31 日 以95年度竹簡字第909 號判決判處有期徒刑4
    月(6)確定；又於95年間，因竊盜案件，經臺灣桃園地方法院
    於95年8 月31 日 以95年度壢簡字第1397號判決判處有期徒
    刑3 月(7)確定；嗣因中華民國九十六罪犯減刑條例施行，上
    揭各罪乃經本院於96年11月28日以96年度聲減字第2871號裁
    定均減其宣告刑至二分之一，併分別就其中(5)(6)部分定應執
    行刑有期徒刑3 月又15日(甲)，(1)(2)(3)(4)(7)部分定應執行有期
    徒刑1 年又15日(乙)確定，嗣應執行刑(甲)(乙)經接續執行，甫於
    96年12月12日縮刑期滿執行完畢出監。
二、詎甲○○仍不知悔改，復分別為下列犯行：
（一）其基於施用第二級毒品甲基安非他命之犯意，於98年6 月
      20日晚間約8 、9 時許，在新竹縣新埔鎮○○路349 巷26
      號住處附近山上，以將第二級毒品甲基安非他命置於玻璃
      球吸食器（未扣案）燒烤後吸取煙霧之方式，非法施用第
      二級毒品甲基安非他命1 次。嗣為警於98年6 月23日上午
      10時50分許，持拘票前往新竹縣新豐鄉中崙村246 號2 樓
      執行拘提彭勝龍時，當場查獲第二級毒品甲基安非他命1
      包（毛重0.26公克）及吸食器1 組（均為彭勝龍所有），
      且發現甲○○亦在場，乃經同意採集其尿液送驗後，結果
      呈毒品安非他命、甲基安非他命陽性反應，始查悉上情。
（二）其基於施用第二級毒品甲基安非他命之犯意，於99年3 月
      13日晚間約10時許，在新竹縣新埔鎮○○路349 巷26號住
      處內，以將第二級毒品甲基安非他命置於玻璃球吸食器（
      未扣案）燒烤後吸取煙霧之方式，非法施用第二級毒品甲
      基安非他命1 次。嗣甲○○因另案遭通緝，為警於99年3
      月15日查獲，經同意採集其尿液送驗後，結果呈毒品安非
      他命、甲基安非他命陽性反應，始查悉上情。
三、案經新竹縣政府警察局移送、新竹縣政府警察局竹北分局報
    告臺灣新竹地方法院檢察署檢察官偵查起訴。
    理    由
一、程序部分：
    按除被告所犯為死刑、無期徒刑、最輕本刑為3 年以上有期
    徒刑之罪或高等法院管轄第一審案件者外，於前條第1 項程
    序進行中，被告先就被訴事實為有罪之陳述時，審判長得告
    知被告簡式審判程序之旨，並聽取當事人、代理人、辯護人
    及輔佐人之意見後，裁定進行簡式審判程序，刑事訴訟法第
    273條之1第1 項定有明文。本件被告甲○○所犯係死刑、無
    期徒刑、最輕本刑為3 年以上有期徒刑以外之罪，其於準備
    程序中就被訴事實為有罪之陳述，經告知簡式審判程序之旨
    ，並聽取公訴人及被告甲○○之意見後，本院認為適宜進行
    簡式審判程序，合先敘明。
二、認定被告甲○○犯行所憑之各項證據：
（一）被告甲○○於警詢、偵查中之供述及於本院準備程序、簡
      式審判程序時之自白：其坦承於98年6 月20日晚間約8、9
      時許及99年3 月13日晚間約10時許，均以將第二級毒品甲
      基安非他命置於吸食器內燒烤後吸取煙霧之方式，施用第
      二級毒品甲基安非他命各1 次之犯行（見99年度毒偵字第
      858 號偵查卷第5 至7 、33頁，99年度毒偵字第880 號偵
      查卷第5 至8 、37頁，本院卷第21頁背面、第24、25頁）
      。
（二）新竹縣政府警察局毒品犯罪嫌疑人尿液採驗作業管制紀錄
      暨詮昕科技股份有限公司濫用藥物尿液檢驗報告（編號：
      00000000號）、新竹縣政府警察局竹北分局毒品犯罪嫌疑
      人尿液採驗作業管制紀錄暨詮昕科技股份有限公司濫用藥
      物尿液檢驗報告（編號：00000000號）各1 份在卷可參（
      見99年度毒偵字第858 號偵查卷第8 、9 頁，99年度毒偵
      字第880 號偵查卷第9 、10頁）：被告甲○○於98年6 月
      23日下午1 時50分許，在新竹縣政府警察局內所採集之尿
      液（檢體編號：北98242 號），經送詮昕科技股份有限公
      司以氣相層析質譜儀分析法檢驗後，呈安非他命、甲基安
      非他命陽性反應，濃度分別為6287ng/ml 、57922 ng/ml
      ，各逾閾值濃度（均為500ng/ml）12倍、115 倍有餘；另
      於99年3 月15日下午6 時45分許在新竹縣政府警察局竹北
      分局內所採集之尿液（檢體編號：北99109 號），經送詮
      昕科技股份有限公司以氣相層析質譜儀分析法檢驗後，亦
      呈安非他命、甲基安非他命陽性反應，濃度分別為1788ng
      /ml 、18933ng/ml，各逾閾值濃度（均為500ng/ml）3 倍
      、37倍有餘；佐證被告甲○○於98年6 月23日下午1 時50
      分許、99年3 月15日下午6 時45分許採尿時起往前回溯96
      小時內之某時，應各有施用第二級毒品甲基安非他命1 次
      之事實，核與其被告甲○○所為之自白相符。
（三）被告甲○○前於94年間，因施用第二級毒品案件，經本院
      於94年1 月17日以94年度毒聲字第12號裁定送觀察、勒戒
      後，認無繼續施用毒品之傾向，於94年6 月21日執行完畢
      釋放出所，經臺灣新竹地方法院檢察署檢察官於94年7月1
      日以94年度毒偵字第1001號、第1207號、毒偵緝字第42號
      為不起訴處分確定等情，有臺灣高等法院被告前案紀錄表
      、刑案資料查註紀錄表及全國施用毒品案件紀錄表各1 份
      在卷可證。其於前開觀察、勒戒執行完畢釋放後5 年內，
      再犯本件施用毒品之犯行，依毒品危害防制條例第23條第
      2項規定，本院自應予以審理。
三、論罪科刑：
（一）論罪：按甲基安非他命屬毒品危害防制條例第2條第2項第
      2 款所定之第二級毒品，均不得非法持有、施用。是核被
      告甲○○分別於98年6 月20日晚間約8、9時許在新竹縣新
      埔鎮○○路349巷26號住處附近山上，及99年3月13日晚間
      約10時許在新竹縣新埔鎮○○路349 巷26號住處內，非法
      施用第二級毒品甲基安非他命各1 次之犯行，均係犯毒品
      危害防制條例第10條第2 項之施用第二級毒品罪。其持有
      第二級毒品甲基安非他命後，進而施用，其持有之低度行
      為應為施用之高度行為所吸收，不另論以持有第一、二級
      毒品罪。
（二）數罪併罰：被告甲○○所犯施用第二級毒品甲基安非他命
      各1 次等犯行，其時間地點均不同，顯係基於各別犯意所
      為，自應分別論罪，合併處罰。
（三）累犯：被告甲○○前於93年間，因竊盜案件，經本院於95
      年6月19日以94年度訴字第170號判決判處有期徒刑11月(1)
      確定；又於94年間，因偽造文書、贓物等案件，經本院於
      95年1月26日以95年度訴字第12號判決分別判處有期徒刑6
      月(2)、4 月(3)確定；又於95年間，因施用第二級毒品案件
      ，經本院於95年4月19日以95年度竹簡字第247號判決判處
      有期徒刑3 月(4)確定；又於95年間，因竊盜案件，經本院
      於95年5月30日以95年度竹簡字第577號判決判處有期徒刑
      4月(5)，再經本院於95年9 月29日以95年度簡上字第135號
      判決判處上訴駁回而確定；又於95年間，因施用第二級毒
      品案件，經本院於95年8月31日以95年度竹簡字第909號判
      決判處有期徒刑4 月(6)確定；又於95年間，因竊盜案件，
      經臺灣桃園地方法院於95年8月31日以95年度壢簡字第139
      7號判決判處有期徒刑3月(7)確定；嗣因中華民國九十六罪
      犯減刑條例施行，上揭各罪乃經本院於96年11月28日以96
      年度聲減字第2871號裁定均減其宣告刑至二分之一，併分
      別就其中(5)(6)部分定應執行刑有期徒刑3月又15日(甲)，(1)
      (2)(3)(4)(7)部分定應執行有期徒刑1 年又15日(乙)確定，嗣應
      執行刑(甲)(乙)經接續執行，甫於96年12月12日縮刑期滿執行
      完畢出監等情，有臺灣高法院被告前案紀錄表、刑案資料
      查註紀錄表各1 份在卷可證。是被告甲○○於刑之執行完
      畢5年內故意再犯本件有期徒刑以上之2罪，均為累犯，應
      依刑法第47條第1項規定加重其刑。
（四）量刑：爰審酌被告甲○○除有前開構成累犯事由之刑事紀
      錄外，另有竊盜、詐欺及多次施用毒品刑事前科，有上揭
      臺灣高等法院被告前案紀錄表可資佐憑，足徵其素行非佳
      ，竟仍不知戒惕，再度違犯本件毒品危害防制條例第10條
      第2 項之罪，無視於毒品對於自身健康之戕害及國家對於
      杜絕毒品犯罪之禁令；其犯罪之動機、目的單純；又施用
      毒品係自戕行為，犯罪手段平和，亦未因此而危害他人，
      所生損害非大；再考之其於犯後坦承犯行，態度良好，並
      參諸施用毒品者均有相當程度之成癮性及心理依賴，其犯
      罪心態與一般刑事犯罪之本質並不相同，應側重以適當之
      醫學治療及心理矯治處遇為宜等一切情狀，分別量處如主
      文所示之刑，併定應執行刑及諭知易科罰金之折算標準，
      以示懲儆。
據上論斷，應依刑事訴訟法第273條之1第1 項、第299條第1項前
段，毒品危害防制條例第10條第2 項，刑法第11條前段、第47條
第1 項、第51條第5款、第41條第1項前段、第2項、第8項，判決
如主文。
本案經檢察官洪期榮到庭執行職務。
中    華    民    國    99    年    6     月    30    日
                    刑事第九庭法  官    劉兆菊
以上正本證明與原本無異。
如不服本判決應於收受本判決後10日內向本院提出上訴書狀，上
訴書狀應敘述具體理由。上訴書狀未敘述上訴理由者，應於上訴
期間屆滿後20日內補提理由書狀於本院「切勿逕送上級法院」。
中    華    民    國    99    年    6     月    30    日
                              書記官    林兆嘉
附錄本案論罪科刑法條：
毒品危害防制條例第10條
施用第一級毒品者，處6月以上5年以下有期徒刑。
施用第二級毒品者，處3年以下有期徒刑。

司法院資訊處製作；財團法人民間司法改革基金會備份。
